# 求助，关于划拨股权的处理

提问人：zhangping0511 时间：2023-10-24 20:19:16
请教陈版：A公司和B公司股东均为某地国资委，A公司有 5 个控股子公司。因业务版块整合，国资委将持有的A公司100%股权划拨给B公司(A公司及下属子公司未评估)，划转基准日是 2023 年 6 月 30 日，实际工商信息变更是在2023 年 10 月 20 日。请问陈版主： 1 、如果该事项是由国资委主导，是否属于同一控制下企业合并处理？ 2 、合并日为划转基准日还是A公司实际工商变更日。 3 、B公司单体报表中长期股权投资成本是按国资委原来对A公司的投资成本 1 亿元，还是按合并日A公司单体报表净资产2.75亿，还是按合并日A公司合并口径归母净资产4.2亿元？

回答人：chenyiwei
1 、在某一国资委主导下，在其管辖范围内的资产和股权重组整合，对于划入方而言可以作为同一控制下合并处理。因此，如果A和B隶属于同一个国资委，则对B而言是同一控制下合并。
2 、合并日为实际工商变更日，即完成划转之日。
3 、因为A有子公司，故B个别报表中对A的长期股权投资成本是A合并报表中的归母净资产份额。参考：《讲解2010 》第三章：“如果被合并方存在合并财务报表，则应当以合并日被合并方合并财务报表所有者权益为基础确认长期股权投资的初始投资成本”。